---
title: "Projet R - Rapport"
output: html_notebook
---

```{r setup, include = FALSE}
library(knitr)
knitr::opts_chunk$set(echo = FALSE, eval = TRUE, message = FALSE)
```

Pour ce projet, nous voulions utiliser la cartographie et avons choisi de travailler sur la base de données Kaggle [http](_Accidents in the UK_).


## La base de données _Accidents in the UK_

Cette base de données recense l'ensemble des accidents de la route en Grande-Bretagne, et fournit leur localisation (latitude/longitude) ainsi que des informations sur les conditions dans lesquelles s'est produit l'accident (par exemple les conditions météo, le nombre de blessés ou le nombre de voitures impliquées, cf ci-dessous).
 
```{r, echo = FALSE}
head(dataset)
#summary(dataset)
```


** A FAIRE optionnel ** 

année, intérêt 
Remarques sur la base : les champs majoritaires (ploter les champs les plus signifiatif)


## Objectif 

**L'objectif** : créer une application par laquelle l'utilisateur choisit une liste de critères et génère la carte des accidents correspondant à ces critères. 

**Idée d'application** : un utilisateur désire prendre sa voiture, il entre les critères qui correspondent à sa situation (localisation, météo etc), et peut visualiser le nombre et la gravité des accidents s'étant produits dans ces conditions. 

## Prétraitement et traitement

#### Organisation du code et fonctions utilisées  

Le code est organisé en 4 blocks :

* _**Prétraitement de la base**_ : `data_manip`
* _**Sélection des IDs en fonction du choix des utilisateurs**_ : `draw_with_conditions` et `selection_IDs`
* _**Catrographie des IDs sélectionnés**_ : `plot_ID`.  La fonction prend en input les IDs des accidents retenus par l'utilisateurs et génère la carte leaflet représentant ces accidents (avec leur localsiation, gravité etc.).
* _**Application**_ : `app`

** A FAIRE ** 

#### Prétraitement : sélection des champs utiles pour le choix utilisateurs 

Nous avons choisi comme champs certaines conditions dans lesquelles s'étaient produits les accidents.

```{r, echo = FALSE}
anti_join(data_frame(champs_delaisses = names(dataset)), data_frame(champs_delaisses = names(d1)), by = "champs_delaisses")
```



```{r, echo = FALSE}
d_prov <- dataset %>% select("Accident_Index","Road_Surface_Conditions","Weather_Conditions","Light_Conditions","Day_of_Week","Local_Authority_.District.")

champs_retenus = names(d_prov)
print(data_frame(champs_retenus))
```

* _**`Accident_Index`**_	: l'ID de l'accident (nécessaire ensuite pour cartographier les accidents sélectionnés et leurs coordonnées)			
* _**`Road_Surface_Conditions`**_	: les conditions de la route		
* _**`Weather_Conditions`**_	: 	les conditions météo 
* _**`Light_Conditions`**_	: la luminosité 
* _**`Day_of_Week`**_				
* _**`Local_Authority_.District.`**_	: district de l'accident. Ce champ sera prétraité (il y a trop de districts, il faut les utiliser des régions plus grandes et plus intuitives). 

_**Remarque**_ : d'autres champs sont pris en compte **pour la visualisation** (nombre de blessés, nombre de voitures impliquées etc), mais ne seront pas proposés aux utilisateurs. 

#### Pré-traitement du champ `Local_Authority_.District.`: utilisation d'une base de donnée annexe 

** AFAIRE** 

#### Pré-traitement des autres champs retenus (_data_manip_)

** A FAIRE : AS_FACTOR ETC ** 

```{r, echo = FALSE}
summary(d1)
```

#### Traitement 

* _**Sélection des IDs en fonction du choix des utilisateurs**_ : `draw_with_conditions` et `selection_IDs`
* _**Catrographie des IDs sélectionnés**_ : `plot_ID`.  La fonction prend en input les IDs des accidents retenus par l'utilisateurs et génère la carte leaflet représentant ces accidents (avec leur localsiation, gravité etc.).
* _**Application**_ : `app`

## L’application et ses fonctionnalités 

#### Les choix de l'utilisateur

L'utilisateur sélectionne les conditions des accidents qu'il veut visualiser dans des menus déroulant, puis rafraîchit en cliquant sur "New Points" pour les faire appraître. 

Pourquoi un bouton déclencheur ? Il serait trop lent de rafraîchir la page à chaque fois que l'utilisateur modifie un champ. 

#### La couleur et les pops up des pointeurs 

Les accidents sont représentés par d'abord _**par cluster**_, puis individuellement si l'utilisateur zoom. 
Le choix du cluster vient du fait qu'il y a beaucoup d'accidents, la carte est illsisible sinon.

La couleur du pointeur (orange, jaune ou verte) est d'abord _**en fonction du nombre d’accidents dans un environnement proche**_ (de l'importance du cluster). Si l'utilisateur zoom, et que les accidents apparaissent individuellement, la couleur du pointeur dépend du _**nombre de voitures impliquées dans l'accident**_ (mesure de gravité). 

Si l'utilisateur pointe sur un accident, un pop up indiquant _**le nombre de blessés**_ (autre mesure de gravité) apparaît. 

#### Remarques 
* la bare de recherche peut se déplacer  
* le zoom itinial s'ajuste automatiquement pour éviter la représentation de zones non significatives (sans accidents), et la carte est centrée sur les accidents à plotter

## Difficultés rencontrées et limites de l'application 
#### Le temps de chargement 

Le chargement est trop lent et est du au nombre de points à cartographier. Pour réduire ce temps de chargement, nous avons assayer de rajouter des critères (par exemple le nom de la région), pour que le nombre de point à placer soit raisonnable. Néanmoins, le temps de chargement reste relativement long lorque que le bouton "New points" est activé.  

#### Avoir une carte par défaut, sans avoir à raffraichir la page la première fois 

_**`leafletOutput`**_ ne contient pas de champ par défaut (contrairement aux plots standards). Nous ne sommes pas parvenus à charger une carte par défaut. L'utilisateur doit nécessairement cliquer une fois sur "New points" pour charger la première carte. 

#### Les régions 

** A FAIRE ** 
