---
title: "Projet R - Rapport"
output: html_notebook
---
##### Charlotte Caucheteux & Priscille Boissonnet
```{r setup, include = FALSE}
library(knitr)
knitr::opts_chunk$set(echo = FALSE, eval = TRUE, message = FALSE)
```

Pour ce projet, nous voulions utiliser la cartographie et avons choisi de travailler sur la base de données Kaggle [https://www.kaggle.com/daveianhickey/2000-16-traffic-flow-england-scotland-wales](_Accidents in the UK_).


## La base de données _Accidents in the UK_

Cette base de données recense l'ensemble des accidents de la route en Grande-Bretagne, et fournit leur localisation (latitude/longitude) ainsi que des informations sur les conditions dans lesquelles s'est produit l'accident (par exemple les conditions météo, le nombre de blessés ou le nombre de voitures impliquées, cf ci-dessous).
Nous avons sélectionné l'ensemble des observations pour les années 2012 à 2014.
 
```{r, echo = FALSE}
head(dataset)
#summary(dataset)
```


## Objectif 

**L'objectif** : créer une application par laquelle l'utilisateur choisit une liste de critères et génère la carte des accidents correspondant à ces critères. 

**Idée d'application** : un utilisateur désire prendre sa voiture, il entre les critères qui correspondent à sa situation (localisation, météo etc), et peut visualiser le nombre et la gravité des accidents s'étant produits dans ces conditions. 

## Organisation du code et fonctions utilisées  

Le code est organisé en 4 blocks :

* _**Prétraitement de la base**_ : `data_manip`
* _**Sélection des IDs en fonction des conditions renseignées**_ :  `selection_IDs`
* _**Cartographie des IDs sélectionnés**_ : `plot_ID`.  La fonction prend en input les IDs des accidents retenus par l'utilisateurs et génère la carte leaflet représentant ces accidents (avec leur localsiation, gravité etc.).
* _**Application**_ : `app`


## Prétraitement de la base
#### Sélection des champs utiles pour le choix des utilisateurs 

Nous avons d'abord créer une base de données plus simple à manipuler en sélectionnant seulement les attributs qui nous étaient utiles.
Pour cela, nous avons choisi les champs qui permettent de décrire l'accident ainsi que les conditions dans lesquelles il a eu lieu.

```{r, echo = FALSE}
d_prov <- dataset %>% select("Accident_Index","Road_Surface_Conditions","Weather_Conditions","Light_Conditions","Day_of_Week","Local_Authority_.District.","Number_of_Vehicles","Number_of_Casualties","Longitude","Latitude")

champs_retenus = names(d_prov)
print(data_frame(champs_retenus))
```

```{r, echo = FALSE}
anti_join(data_frame(champs_delaisses = names(dataset)), data_frame(champs_delaisses = names(d1)), by = "champs_delaisses")
```

#### Pré-traitement du champ `Local_Authority_.District.`: utilisation d'une base de donnée annexe 

Nous avons prétraité le champ `Local_Authority_.District.` au profit de l'utilisation de régions plus grandes et plus intuitives. Ceci facilite donc l'utilisation pour l'utilisateur et permet de rajouter un filtre supplémentaire pour accélérer l'affichage des résultatss.
Ainsi, nous avons traité une deuxième base de données qui relie à chaque district sa région. 
**Mettre le lien de la base de données**
Grâce à des fonctions de jointure, nous avons donc, pû faire attribuer à chaque accident sa région.

**A quoi correspondent ces chiffres?**
```{r}
d1 %>% select(Region) %>% unique()
```


#### Pré-traitement des autres champs retenus (_data_manip_)

Par ailleurs, nous avons arrangé le format des données, comme en renommant les jours de la semaine.

Ainsi, à la fin, nous obtenons deux types de données : celles que devra renseigner l'utilisateur sur les conditions de l'accident et celles qui nous servent pour la visualition mais qui ne seront pas proposés à l'utilisateur.

#### Les champs proposés à l'utilisateur
	
* _**`Road_Surface_Conditions`**_	: les conditions de la route		
* _**`Weather_Conditions`**_	: 	les conditions météo 
* _**`Light_Conditions`**_	: la luminosité 
* _**`Region`**_	: région de l'accident. 


**Mettre la liste des conditions joliment**
```{r}
d1 %>% select(Road_Surface_Conditions) %>% unique()
```


#### Les champs pour la visualisation 

* _**`Accident_Index`**_	: l'ID de l'accident (nécessaire ensuite pour cartographier les accidents sélectionnés et leurs coordonnées)			
* _**`Longitude`**_	: les conditions de la route		
* _**`Latitude`**_	: 	les conditions météo 
* _**`Number_of_Vehicles`**_	: la luminosité 
* _**`Number_of_Casualties`**_				
* _**`Day_of_week`**_	: région de l'accident. 



## Traitement 

* _**Sélection des IDs en fonction du choix des utilisateurs**_ :  `selection_IDs`
* _**Cartographie des IDs sélectionnés**_ : `plot_ID`.  La fonction prend en input les IDs des accidents retenus par l'utilisateurs et génère la carte leaflet représentant ces accidents (avec leur localsiation, gravité etc.).
* _**Application**_ : `app` : application shiny qui permet d'afficher la carte en fonction des données fournies par l'utilisateur.

## L’application et ses fonctionnalités 

#### Les choix de l'utilisateur

L'utilisateur sélectionne les conditions des accidents qu'il veut visualiser dans des menus déroulant, puis rafraîchit en cliquant sur "New Points" pour les faire appraître. 

Pourquoi un bouton déclencheur ? Il serait trop lent de rafraîchir la page à chaque fois que l'utilisateur modifie un champ. Ainsi, nous utilisons une fonction EventReactive

#### La couleur et les pops up des pointeurs 

Les accidents sont représentés par d'abord _**par cluster**_, puis individuellement si l'utilisateur zoom. 
Le choix du cluster vient du fait qu'il y a beaucoup d'accidents, la carte est illisible sinon.

La couleur du pointeur (orange, jaune ou verte) est d'abord _**en fonction du nombre d’accidents dans un environnement proche**_ (de l'importance du cluster). Si l'utilisateur zoom, et que les accidents apparaissent individuellement, la couleur du pointeur dépend du _**nombre de voitures impliquées dans l'accident**_ (mesure de gravité). 

Si l'utilisateur pointe sur un accident, un pop up indiquant _**le nombre de blessés**_ (autre mesure de gravité) apparaît. 

#### Remarques 
* la barre de recherche peut se déplacer  
* le zoom itinial s'ajuste automatiquement pour éviter la représentation de zones non significatives (sans accidents), et la carte est centrée sur les accidents à plotter

## Difficultés rencontrées et limites de l'application 
#### Le temps de chargement 

Le chargement est trop lent et est du au nombre de points à cartographier. Pour réduire ce temps de chargement, nous avons assayer de rajouter des critères (par exemple le nom de la région), pour que le nombre de point à placer soit raisonnable. Néanmoins, le temps de chargement reste relativement long lorque que le bouton "New points" est activé.  

#### Avoir une carte par défaut, sans avoir à raffraichir la page la première fois 

_**`leafletOutput`**_ ne contient pas de champ par défaut (contrairement aux plots standards). Nous ne sommes pas parvenus à charger une carte par défaut. L'utilisateur doit nécessairement cliquer une fois sur "New points" pour charger la première carte. 

#### Code 

Il faut runner tous les fichiers pour pouvoir lancer l'application shiny. Peut-être faudrait-il créer un fichier "main" qu'il suffit de lancer et qui run l'ensemble des fonctions du projet et lance l'app. 


